---
title: "CorrigeDataCamp"
author: "Marccos García Collado"
date: "2026-04-16"
output: html_document
---

```{r setup, include=FALSE}
knitr::opts_chunk$set(echo = TRUE)
```
# Librerias

```{r}
library(writexl)
library(dplyr)
```


## - Usa una expresión regular para buscar todos los ficheros de puntuaciones en la carpeta descomprimida (usa list.files)


```{r}
data <- "2025-26 Tractament de les dades Gr.A-T (36423)-Tarea Intermediate R(Datacamp)-3281647"
entregas <- list.files(data)

apellidos <- c()
puntos <- c()
NomFile <- c()
Puntos <- c()

for (carpeta in entregas) {
  ruta_carpeta <- file.path(data, carpeta)
  archivos_carpeta <- list.files(ruta_carpeta)
  
  txt_carpeta <- archivos_carpeta[grepl("\\.txt$", archivos_carpeta, ignore.case = TRUE)]
  
  parte1 <- strsplit(carpeta, "_")[[1]][1]
  apellido <- strsplit(parte1, ",")[[1]][1]
  
  apellidos <- c(apellidos, apellido)
  
   if (length(txt_carpeta) > 0) {
    ruta_txt <- file.path(ruta_carpeta, txt_carpeta[1])
    contenido <- readLines(ruta_txt)
    
    puntos <- c(puntos, as.numeric(contenido[1]))
    NomFile <- c(NomFile, txt_carpeta[1])
    Puntos <- c(Puntos, contenido[1])
  } else {
    puntos <- c(puntos, NA)
    NomFile <- c(NomFile, NA)
    Puntos <- c(Puntos, NA)
  }
}


```
## - Usa una expresión regular para buscar todos los ficheros con el justificante del curso. 

```{r}
data <- "2025-26 Tractament de les dades Gr.A-T (36423)-Tarea Intermediate R(Datacamp)-3281647"
entregas <- list.files(data)
justificantes <- c()

for (carpeta in entregas) {
  archivos_carpeta <- list.files(file.path(data, carpeta))
  justificantes_carpeta <- archivos_carpeta[grepl("pdf$", archivos_carpeta)]
  justificantes <- c(justificantes, file.path(data, carpeta, justificantes_carpeta))
}


```

 ¿todas las entregas usaron como nombre del fichero de puntos el indicado; puntos.txt ?¿cuántas variantes hay ?. ¿Todas las entregas contienen el fichero de puntos y el justificante de realización del curso ?

# No todas las entregas usaron como nombre del fichero de puntos "puntos.txt", hay algunos que tienen "puntos (2).txt", "puntoss.txt", "6950.txt", etc. Y lo mismo pasa con el certificado como "certificate (3).pdf". Y hay algunas entregas que contienen solo el fichero de puntos o solo el justificante, incluso hay entregas con más de un justificante.

```{r}
length(puntuaciones)
length(entregas)
length(justificantes)
```

## Dataframe

```{r}
evalua_df <- data.frame(apellidos, puntos, NomFile, Puntos)

write_xlsx(evalua_df, path = "NotasRIntermedio.xlsx")
```


## - Carga la información de los alumnos matriculados, incluidos en el fichero AlumnosTDXX_XX.xlsx en un data frame y combina la información con el data frame anterior (debes incluir algún identificador único, correo electróncio, ID) para asociar a cada usuario toda la información obtenida del análisis de las entregas. Guarda la información del data frame resultado de la combinación en AlumnosNotas.xlsx. Este fichero contiene a todos los alumnos matriculados y para los que realizaron la entrega de la tarea aparecerán las columnas  adicionales incluidas en el data frame evalua_df


```{r}
fich <- "AlumnosTD25_26.xlsx"

```

